【裁判字號】    92,易,948
【裁判日期】    920915
【裁判案由】    毒品危害防制條例
【裁判全文】
臺灣桃園地方法院刑事判決                          九十二年度易字第九四八號
    公  訴  人  臺灣桃園地方法院檢察署檢察官
    被      告  甲○○
右列被告因違反毒品危害防制條例案件，經檢察官提起公訴（九十一年毒偵字第三四
八四號），及移
    主  文
甲○○連續施用第二級毒品，累犯，處有期徒刑柒月，扣案安非他命驗餘淨重貳肆點
捌伍零貳公克沒收銷燬之，扣案分裝袋拾捌個、吸食器吸管貳支、玻璃球個沒收。
    事  實
一、甲○○前於民國八十八年間因施用毒品案件，經本院裁定送觀察、勒戒後，認無
    繼續施用毒品傾向，由檢察官於八十八年三月三日以八十八年度偵字第二八０七
    號為不起訴處分，又於八十八年間因施用毒品案件，經本院裁定送觀察、勒戒後
    ，認有繼續施用毒品傾向，經本院裁定送強制戒治，並由檢察官聲請簡易判決處
    刑，經本院判處有期徒刑四月，於八十九年十二月十八日易科罰金執行完畢（另
    於八十八年間，因轉讓第二級毒品案件，經本院判處有期徒刑八月，於九十一年
    四月三日執行完畢），詎仍不知悔改，基於施用第二級毒品安非他命之概括犯意
    ，自九十一年十二月八日起至九十二年四月十六日止，分別在桃園縣中壢市○○
    ○路○段三四七巷四三弄二九號住處等地，連續多次施用第二級毒品安非他命，
    經警分別於：(一)九十一年十二月十二日零時四十分許，在桃園縣中壢市○○路七
    八七號前查獲，扣得附表一所示安非他命二包，驗餘淨重零點九五０二公克。(二)
    九十二年四月十六日二十一時五十分許，在桃園縣中壢市○○○路○段三四七巷
    四三弄二九號住處為警查獲，並扣得其所有如附表二所示之物。
二、案經桃園縣警察局中壢分局報請臺灣桃園地方法院檢察署檢察官偵查起訴及移送
    併辦。
    理  由
一、訊據被告甲○○對於右揭時、地多次施用第二級毒品安非他命之事實均坦承不諱
    ，而被告為警查獲後所採集之尿液經檢驗結果，確均呈安非他命陽性反應，有桃
    園縣政府衛生局不法藥物尿液檢定書及臺北市立療養院煙毒尿液檢驗報告各一份
    在卷可稽，並有如事實所載第二級毒品安非他命及施用毒品器具扣案可佐，被告
    之自白與事實相符，其施用第二級毒品安非他命之事實，堪以認定。查被告前於
    八十八年間因施用毒品案件，經本院裁定送觀察、勒戒後，認無繼續施用毒品傾
    向，由檢察官於八十八年三月三日以八十八年度偵字第二八０七號為不起訴處分
    ，又於八十八年間因施用毒品案件，經本院裁定送觀察、勒戒後，認有繼續施用
    毒品傾向，經本院裁定送強制戒治，並於八十九年十月二十一日戒治期滿之事實
    ，有臺灣桃園地方法院檢察署被告刑案資料查註紀錄表一份在卷可稽，被告三犯
    毒品危害防制條例第十條之罪，事證明確，犯行洵堪認定，應予依法論科。
二、核被告所為，係犯毒品危害防制條例第十條第二項之施用第二級毒品罪。其持有
    第二級毒品安非他命係為供施用，其持有之低度行為，應為其施用之高度行為所
    吸收，不另論罪，又被告先後多次施用第二級毒品安非他命行為，時間緊接，構
    成要件相同，顯係基於概括犯意反覆為之，應依刑法第五十六條規定論以連續犯
    一罪，並依法加重其刑。公訴人雖僅就被告九十一年十二月十二日查獲前之施用
    毒品安非他命行為起訴，惟移送併辦部分關於被告施用第二級毒品安非他命部分
    ，與起訴部分既有連續犯裁判上一罪關係，為起訴效力所及，本院自應併予審理
    ；又被告有如事實欄所載前案科刑執行情形，有臺灣高等法院被告前案紀錄表一
    份在卷可稽，其於有期徒刑執行完畢後，五年內再犯本件有期徒刑以上刑之罪，
    為累犯，應依刑法第四十七條規定，加重其刑，並遞加重之。爰審酌被告施用毒
    品次數，犯行所生危害，已曾因相同犯行經觀察、勒戒、強制戒治等處遇後猶未
    能使其知所省惕，根絕施用毒品惡習，足徵其沾染甚深，及犯後態度，坦承犯行
    等一切情狀，量處如主文所示之刑。扣案附表一安非他命二包，驗餘淨重零點九
    五零二，及附表二安非他命二包，淨重二三點九公克，經檢驗結果確為第二級毒
    品安非他命，有國防部憲兵司令部刑事鑑識中心鑑驗通知書及台北市政府警察局
    刑事警察大隊毒品初步鑑驗報告書各一份在卷可稽，應依毒品危害防制條例第十
    八條第一項前段規定諭知沒收銷燬之。扣案附表二所示之使用過之分裝袋十八個
    及吸食器吸管二支、玻璃球三個，為被告所有供施用毒品所用之物，已據被告供
    承在卷，應依刑法第三十八條第一項第二款宣告沒收。至其餘扣案物與被告施用
    第二級毒品無涉，自不得於本案沒收，併予敘明。
三、臺灣桃園地方法院檢察署九十二年度毒偵字第一八五六號移送併案意旨：另認被
    告自九十二年三月間起至九十二年四月十七日凌晨一時十五分採尿時點回溯九十
    六小時內某時，在桃園縣中壢市○○○路住處等地，連續施用第一級毒品海洛因
    ，嗣為警於九十二年四月十六日二十一時五十分許在上址為警查獲，因認被告另
    涉犯毒品危害防制條例第十條第一項之罪嫌，且與本件起訴部分有連續犯裁判上
    一罪關係，而移請併予審理等語。惟查，本件檢察官係起訴被告犯毒品危害防制
    條例第十條第二項之施用第二級毒品罪，此與移送併辦關於被告另施用第一級毒
    品罪部分，其罪名並不相同，尚難認有連續犯裁判上一罪關係，為起訴效力所不
    及，此部分應退回檢察官另為處理。
據上論斷，應依刑事訴訟法第二百九十九條第一項前段，毒品危害防制條例第十條第
二項、第十八條第一項前段，刑法第十一條前段、第五十六條、第四十七條、第三十
八條第一項第二款，判決如主文。
本案經檢察官潘怡華到庭執行職務。
中      華      民      國      九十二      年    九      月    十五    日
                                臺灣桃園地方法院刑事第九庭
                                    法  官    黃  斯  偉
右正本證明與原本無異。
如不服本判決，應於判決送達後十日內向本院提出上訴狀( 應附繕本 )，上訴於
臺灣高等法院。
                                    書記官   李   珈  慧
中      華      民      國      九十二      年    九      月    十六    日
附表一：
安非他命二包，驗餘淨重零點九五零二公克。
附表二：
一、海洛因六包。
二、安非他命二包毛重二四點一八公克，淨重二三點九公克。
三、使用過分裝袋十八個。
四、分裝袋四十個。
五、吸食器吸管二支。
六、玻璃球三個。
七、小磅秤二台。
八、大磅秤一台。
九、紙條一張。
十、現金二千元。
論罪法條之依據：
毒品危害防制條例第十八條
查獲之毒品及專供製造或施用毒品之器具，不問屬於犯人與否，均沒收銷
燬之。但合於醫藥或研究之用者，得不予銷燬。
前項合於醫藥或研究用毒品或器具之管理辦法，由法務部會同行政院衛生
署定之。
毒品危害防制條例第十條
施用第一級毒品者，處六月以上五年以下有期徒刑。
施用第二級毒品者，處三年以下有期徒刑。


司法院資訊處製作；財團法人民間司法改革基金會備份。
